【裁判字號】    97,審抗,19
【裁判日期】    970115
【裁判案由】    拍賣抵押物
【裁判全文】
臺灣高雄地方法院民事裁定              97年度審抗字第19號
抗  告  人  甲○○
相  對  人  玉山商業銀行股份有限公司
                        號
法定代理人  乙○○
                        號
訴訟代理人  丙○○
上列抗告人因與相對人間拍賣抵押物事件，對於中華民國96年12
月19日本院96年度拍字第3405號所為裁定，提起抗告，裁定如下
：
    主  文
抗告駁回。
抗告程序費用新台幣壹仟元由抗告人負擔。
    理  由
一、按民法第873 條第1 項規定，抵押權人於債權已屆清償期而
    未受清償者，得聲請法院拍賣抵押物，就其賣得價金而受清
    償，是抵押權人依此規定聲請拍賣抵押物，係屬非訟事件，
    法院所為准駁之裁定，無確定實體法上法律關係存否之性質
    ，於債權及抵押權之存否，亦無既判力。故祗須其抵押權已
    經依法登記，且抵押債權已屆清償期而未受清償，法院即應
    為准許拍賣抵押物之裁定。至於實體上法律關係有爭執之人
    ，為求保護其權利，應另提起訴訟，以求解決，而非依抗告
    程序為救濟。
二、本件相對人主張對於抗告人有原裁定所載之債權，並以原裁
    定主文及附表(一)所示之不動產設定抵押權，且經依法登記，
    詎相對人於清償期屆至後未依約清償，應全部償還，有相對
    人提出之抵押權設定契約書、他項權利證明書、土地及建物
    登記簿謄本及房屋借款約定書各1 件可證，原法院據以准許
    相對人拍賣抵押物之聲請，即無不當。
三、抗告意旨雖陳稱抗告人前雖有拖延繳納情形，惟已於96年11
    月30日繳清先前積欠相對人之款項，並向相對人申請暫緩繳
    交房屋貸款本金1 年，業經相對人核准可暫緩繳交房屋貸款
    半年，信用貸款部分則本金利息照舊繳納，詎相對人仍向本
    院請求抗告人償還所有欠款，並聲請拍賣抵押物，為此，依
    法聲請本院廢棄原裁定等語。惟查，本件抗告人係就債務清
    償情形有所爭執，實係涉及實體上權利義務有無之爭議，依
    上開說明，並非本件抗告程序所得審酌，應由抗告人另行提
    起訴訟以資解決。是故，抗告人據以提起本件抗告，請求廢
    棄原裁定，為無理由，應予駁回。
四、據上論結，本件抗告為無理由，依非訟事件法第46條、第21
    條第2 項、第24條第1 項，民事訴訟法第495 條之1 第1項
    、第449 條第1 項、第78條，裁定如主文。
中    華    民    國    97    年    1     月    15    日
                  民事第二庭審判長  法  官  林紀元
                                    法  官  甯  馨
                                    法  官  楊國祥
以上正本證明與原本無異。
如不服本裁定應於送達後10日內向本院提出再抗告狀，並繳納再
抗告費新台幣1000元。再為抗告應以適用法規顯有錯誤為理由，
並經本院之許可，該許可以原裁定所涉及之法律見解具有原則上
重要性者為限。
中    華    民    國    97    年    1     月    15    日
                                    書記官  謝宗霖


司法院資訊處製作；財團法人民間司法改革基金會備份。
